# 母子公司间的交易

提问人：zico9999 时间：2012-05-13 16:24:00
陈版：假设母公司控股比例为80%，在哪种合并理论下，可以对母子公司的交易确认利润？即20%的未实现利润~

回答人：chenyiwei
无论母公司理论还是实体理论，均不可在合并报表层面确认对应于子公司少数股权的内部交易损益。

提问人：zico9999 时间：2012-05-14 09:34:36
谢谢陈版~~还想求教下，对于矿产资源的核算，目前国际准则是否只能参照IFRS6，国内的CAS27《石油天然气开采》？是否还有可以参照执行的会计核算标准~

回答人：chenyiwei
主要的准则依据基本上就是这两项。

提问人：zico9999 时间：2012-05-15 10:58:54
陈版，为什么国内的矿业公司都不计提“预计负债”，难道国内法律都没有要求矿区治理、恢复生态环境？？

回答人：chenyiwei
不清楚你为何认为“国内的矿业公司都不计提预计负债”？事实上还是有不少提取的，尤其是在境外上市的公司。